【裁判字號】    97,台抗,878
【裁判日期】    971225
【裁判案由】    偽造文書等罪附帶民訴損害賠償
【裁判全文】
最高法院刑事附帶民事訴訟裁定  九十七年度台抗字第八七八號
抗  告  人  美商乙○○、卡其他、史賓塞與吞納MAF公司
            .）
                台北市○○區○○路0段000之00號
                台北市○○○路○段000號0樓之0
                Ang Mo.
                Box 529
法定代理人  戊○○K.HUN
兼  法  定
代  理  人  甲○○
抗  告  人 己○○○○○律師事務所
兼 代表 人 甲○○
上列抗告人等因自訴丙○○等偽造文書等罪案件，提起刑事附帶
民事訴訟，不服台灣高等法院中華民國九十七年四月十四日駁回
聲請追加被告之裁定（九十五年度重附民上更字第五號），提起
抗告，本院裁定如下：
    主  文
原裁定關於其附表編號14、129、130、152、169、179 及己○○
○○○律師事務所部分撤銷。
其他抗告駁回。
    理  由
一、撤銷部分：
按刑事訴訟法第二百六十五條第一項規定「於第一審辯論終結前
，得就與本案相牽連之犯罪或本罪之誣告罪，追加起訴」。又第
二審審判準用第一審審判之規定，刑事訴訟法第三百六十四條定
有明文。是追加被告，應於第二審言詞辯論終結前為之。再觀刑
事訴訟法第四百九十一條規定，民事訴訟法關於訴之追加規定，
於刑事附帶民事訴訟程序，並不在準用之列。查原裁定以抗告人
等於民國九十六年三月二十八日具狀向原審聲請追加如九十七年
四月十四日原裁定附表所示之被告4、6至14、21至22、31至37、
41至93、96至117、119至127、129至131、133至142、145至 151
、152至156、158至164、169至172、174、177至182、185至 196
、198至208、211至218 、221、233、235至237、239至244、248
、249、251至288、290至328、371、372、375至 377、378、379
等人，係在原審九十五年七月十三日為九十五年度重附民上更字
第五號附帶民事訴訟判決後，是依上揭說明，抗告人等之聲請，
為法所不許，因而駁回其等此部分之聲請，固非無見。惟查，九
十七年四月十四日原裁定附表所列之被告14「丁○（馬若石），
Russell B.Murphy」（即九十五年度重附民上更字第五號附帶民
事訴訟判決附表所列之「麻菲（馬若石），Russell B.Murphy」
）、129 「歐果， Miiriam Tigerman Vogel 」（即九十五年度
重附民上更字第五號附帶民事訴訟判決附表所列之「無果，Miri
am Tigerman Vogel」)、130「歐鐵加，Reuben Alcantar Orteg
a」、152 「加州律師公會公司，The State Bar of California
」、169「喬治，Ronald Marc George」及179「加州，The Stat
e of California 」等人，業經原審九十五年七月十三日以九十
五年度重附民上更字第五號附帶民事訴訟判決在案，足認上開所
列被告均係抗告人等於原審附帶民事訴訟判決前起訴或追加起訴
之被告，原審逕以裁定駁回，自非適當。又第一審法院八十五年
度附民字第五○七號及原審法院九十五年度重附民上更字第五號
刑事附帶民事訴訟判決之原告及上訴人均為「甲○○」及「美商
乙○○、卡其他、史賓塞與吞納MAF 公司」二人，而九十七年四
月十四日之原裁定卻另將「己○○○○○律師事務所」列為上訴
人，亦有未洽。抗告意旨雖未指摘及此，但此部分為本院應依職
權調查之事項，仍認此部分抗告為有理由，爰將原裁定關於此部
分撤銷，由原審法院另為適法之處理。
二、駁回部分：
按不服刑事附帶民事訴訟之裁定而提起上訴，如對於他造以外之
第三人提起抗告，即屬違背法律上之程式，其抗告即非合法，應
予駁回。查抗告人等（己○○○○○律師事務所除外，下同）於
九十六年三月二十八日具狀向原審聲請追加如九十七年四月十四
日原裁定附表所示之被告4、6至13、21至22、31至37、41至93、
96至117、119至127、131、133至142、145至151、153至156、15
8至164、170至172、174、177至178、180至182、185至196、198
至208、211至218、221、233、235至237、239至 244、248、249
、251至288、290至328、371、372、375至377、378、379等，係
在原審九十五年七月十三日九十五年度重附民上更字第五號附帶
民事訴訟判決之後，是依上揭說明，抗告人等此部分之聲請，為
法所不許，原審因而駁回該部分之聲請，經核尚無不合。抗告意
旨空言指摘原裁定關於此部分不當，為無理由，應予駁回。
據上論結，應依刑事訴訟法第四百九十條前段、第四百十三條前
段、第四百十二條，裁定如主文。
中    華    民    國  九十七  年   十二   月  二十五  日
                      最高法院刑事第九庭
                          審判長法官  洪  文  章
                                法官  王  居  財
                                法官  郭  毓  洲
                                法官  黃  梅  月
                                法官  邱  同  印
      本件正本證明與原本無異
                                      書  記  官
中    華    民    國  九十七  年   十二   月  二十九  日
                                                      M


司法院資訊處製作；財團法人民間司法改革基金會備份。
